【裁判字號】    95,訴,227
【裁判日期】    950810
【裁判案由】    毒品危害防制條例
【裁判全文】
臺灣宜蘭地方法院刑事判決               95年度訴字第227號
公  訴  人  臺灣宜蘭地方法院檢察署檢察官
被      告  甲○○
                    （現另案於臺灣宜蘭監獄執行中）
上列被告因毒品危害防制條例案件，經檢察官提起公訴（95年度
毒偵字第573號、第561號），經本院合議庭裁定以簡式審判程序
審理，判決如下：
    主  文
甲○○連續施用第壹級毒品，處有期徒刑拾月。扣案之注射針筒
壹支沒收。
    事實及理由
一、構成犯罪事實：
    甲○○於民國94年間因施用毒品案件，經觀察、勒戒後，認
    無繼續施用毒品之傾向，由臺灣宜蘭地方法院檢察署檢察官
    於94年6月13日，以94年度毒偵字第166號、第315號、第534
    號不起訴處分確定。詎其不知悔改，於觀察、勒戒執行完畢
    釋放後，5年內復基於施用第一級毒品海洛因及第二級毒品
    安非他命之概括犯意，連續於95年4月14日8時許、95年4月1
    8日8時許，在宜蘭縣宜蘭市行政院衛生署宜蘭醫院急診室內
    廁所、宜蘭縣壯圍鄉○○路81之16號住處，以將海洛因與安
    非他命混合置入注射針筒內摻水稀釋後，再置入玻璃球內燒
    烤吸食其煙之方式，同時施用第一級毒品海洛因、第二級毒
    品安非他命2次。嗣分別於：（一）95年4月14日16時30分許
    ，為警在宜蘭縣壯圍鄉○○路42之5號查獲，並扣得其所有
    供施用海洛因、安非他命使用之注射針筒1支，經採集其尿
    液送驗結果呈嗎啡、甲基安非他命陽性反應；（二）95年4
    月19日0時許，為警在宜蘭縣羅東鎮○○街33之7號查獲，經
    採集尿液送驗初驗結果呈嗎啡、甲基安非他命陽性反應。
二、認定犯罪事實所憑之證據及理由：
（一）被告甲○○於警詢、本院審理中之自白。
（二）宜蘭縣警察局少年隊偵辦毒品案件嫌犯尿液送驗編號及姓
      名對照表1份、宜蘭縣警察局羅東分局毒品案件犯嫌尿液
      送驗編號及姓名對照表1份、慈濟大學濫用藥物檢驗中心
      檢驗總表2份，可證被告有連續施用海洛因、安非他命之
      事實。
（三）扣案之注射針筒1支，可證被告有施用海洛因、安非他命
      之事實。
（四）臺灣宜蘭地方法院檢察署刑案資料查註紀錄表、全國施用
      毒品紀錄表、臺灣高等法院被告前案紀錄表各1份，可證
      被告於觀察、勒戒執行完畢釋放後，5年內再犯毒品危害
      防制條例第10條之罪。
（五）上開（二）至（四）證據，足以佐證被告首開自白與事實
      相符。
三、論罪科刑之理由：
（一）按被告行為後，刑法業於94年2月2日經總統以華總一義字
      第09400014901號令修正公布，並於95年7月1日施行，參
      酌最高法院95年5月23日刑事庭第8次會議決議，新刑法第
      2條第1項之規定，係規範行為後法律變更所生新舊法律比
      較適用之準據法，於新刑法施行後，應適用新刑法第2條
      第1項之規定，為「從舊從輕」之比較。另於比較時應就
      罪刑有關之共犯、未遂犯、想像競合犯、牽連犯、連續犯
      、結合犯，以及累犯加重、自首減輕暨其他法定加減原因
      （如身分加減）與加減比例等一切情形，本於統一性及整
      體性原則，綜其全部罪刑之結果而為比較。次按95年7月1
      日生效施行之刑法第2條第1項規定「行為後法律有變更者
      ，適用行為時之法律。但行為後之法律有利於行為人者，
      適用最有利於行為人之法律」，經查：被告行為後，刑法
      第56條連續犯之規定，業於94年1月7日修正公布刪除，並
      於95年7月1日施行，則被告之犯行，因行為後新法業已刪
      除連續犯之規定，此刪除雖非犯罪構成要件之變更，但顯
      已影響行為人刑罰之法律效果，自屬法律有變更，依刑法
      第2條第1項規定，比較新舊法結果，仍應適用較有利於被
      告之行為時法律即舊法論以連續犯。
（二）按海洛因、安非他命分屬毒品危害防制條例第2條第2項第
      1款、第2款所定之第一級、第二級毒品。故被告甲○○所
      為，係犯毒品危害防制條例第10條第1項、第2項之施用第
      一級、第二級毒品罪。
（三）被告持有第一級毒品海洛因、第二級毒品安非他命之低度
      行為，為施用第一級、第二級毒品之高度行為所吸收，不
      另論處。
（四）被告先後2次施用第一級、第二級毒品之犯行，皆時間緊
      接，方法相同，觸犯構成要件相同之罪，顯係基於概括犯
      意反覆為之，為連續犯，均應依修正前刑法第56條規定以
      一罪論，並加重其刑。
（五）被告將海洛因、安非他命摻合後施用，係一行為觸犯施用
      第一級毒品罪、施用第二級毒品罪，為想像競合犯，依修
      正前刑法第55條規定，應從重之連續施用第一級毒品罪處
      斷。
（六）審酌被告有麻醉藥品管理條例、竊盜、毒品危害防制條例
      之犯罪前科，有臺灣高等法院被告前案紀錄表1份在卷可
      參，素行不佳，且前經觀察、勒戒後，仍再犯本罪，顯見
      其對於毒品之依賴性甚高，有予較長期間隔離社會之必要
      ，與被告施用毒品之次數，和施用毒品足以造成神經方面
      損害，並容易引起財產、暴力方面犯罪，及被告犯罪後坦
      承犯行，態度良好等一切情狀，量處如主文所示之刑。
（七）扣案之注射針筒1支，為被告所有，供被告施用海洛因、
      安非他命使用之物，業經被告於本院審理中供述明確，爰
      依刑法第38條第1項第2款規定，宣告沒收。
四、適用之法律：
（一）程序法方面：刑事訴訟法第273條之1第1項、第299條第1
      項前段、第310條之2。
（二）實體法方面：毒品危害防制條例第10條第1項、第2項，現
      行刑法第2條第1項前段，95年7月1日修正生效前刑法第11
      條前段、第56條、第55條、第38條第1項第2款。
本案經檢察官吳宇青到庭執行職務。
中    華    民    國    95    年     8    月    10    日
                  刑事第二庭    法  官  蘇錦秀
以上正本證明與原本無異。
如不服本判決應於收受本判決後10日內向本院提出上訴書狀，其
未敘述上訴理由者，並得於提起上訴後10日內向本院補提理由書
狀(均須按他造當事人之人數附繕本)「切勿逕送上級法院」。
                                書記官  葉瑩庭
中    華    民    國    95    年     8    月    10    日
附錄本案論罪科刑法條
★毒品危害防制條例第10條：
施用第1級毒品者，處6月以上5年以下有期徒刑。
施用第2級毒品者，處3年以下有期徒刑。


司法院資訊處製作；財團法人民間司法改革基金會備份。
